臺灣高等法院臺中分院刑事判決　　　　94年度上訴字第2625號
上　訴　人
即　被　告　甲○
　　　　　　　　　　號
上列上訴人因毒品危害防制條例案件，不服臺灣彰化地方法院94
年度訴字第1455號中華民國94年10月31日第一審判決（起訴案號
：臺灣彰化地方法院檢察署94年度毒偵字第3642號），提起上訴
，本院判決如下：
    主  文
上訴駁回。
    事  實
一、甲○前曾因違反毒品危害防制條例案件，經臺灣彰化地方法
    院裁定送觀察、勒戒後，認有繼續施用毒品之傾向，由臺灣
    彰化地方法院檢察署檢察官向臺灣彰化地方法院聲請強制戒
    治，經該院裁定令入戒治處所施以強制戒治，於民國（下同
    ）91年2月20日（原審誤為同年2月21日）強制戒治期滿執行
    完畢後釋放。復因公共危險案件，經臺灣彰化地方法院判處
    有期徒刑6月確定，甫於93年1月24日（原審誤為同年1月25
    日）執行完畢。詎甲○仍不思悔改，復基於施用第1級毒品
    海洛因之概括犯意，自前案有期徒刑執行完畢釋放後某日起
    ，至94年7月17日22時許止，在其位於彰化縣社頭鄉新厝村
    新興巷52號居所等地，連續施用第1級毒品海洛因多次。嗣
    於94年7月18日15時30分許，在上開處所，為警查獲，並扣
    得其所有之第1級毒品海洛因2包（合計凈重0.32公克）。
二、案經彰化縣警察局鹿港分局報告臺灣彰化地方法院檢察署偵
    查起訴。
    理  由
一、訊據上訴人即被告（下稱被告）甲○坦承有上開施用第1級
    毒品海洛因之犯行，惟以其係於被查獲時之前幾天始開始施
    用，且僅施用2次等語置辯。惟查被告於原審審理時已自承
    其係自前案有期徒刑執行完畢釋放後某日起，至94年7月17
    日22時許止，在其位於彰化縣社頭鄉新厝村新興巷52號居所
    等地，連續施用第1級毒品海洛因多次等情（見原審卷第18
    頁反面），並有扣案之上開海洛因2包足稽，足見被告上開
    所辯顯係避重就輕之詞，不足採信。又上開海洛因2包經法
    務部調查局鑑定結果確含有第一級毒品海洛因成分，亦有該
    局鑑定通知書一份附卷可按（見原審卷第24頁）。另被告於
    為警查獲時所採取之尿液經檢驗結果確檢出嗎啡陽性反應，
    亦有彰化縣衛生局煙毒尿液檢驗成績書1紙附卷可稽，足徵
    被告確有施用第1級毒品海洛因之犯行無訛。又被告前曾因
    違反毒品危害防制條例案件，經臺灣彰化地方法院裁定送觀
    察、勒戒後，認有繼續施用毒品之傾向，由臺灣彰化地方法
    院檢察署檢察官向臺灣彰化地方法院聲請強制戒治，經該院
    裁定令入戒治處所施以強制戒治，於91年2月20日執行完畢
    而釋放，亦有臺灣高等法院被告前案紀錄表（包括臺灣彰化
    地方法院檢察署91年度戒毒偵字第355、356號不起訴處分書
    ）1份在卷可按。是被告於5年之內再犯本件施用第一級毒品
    之罪，自應依法追訴審判。罪證明確，被告之犯行堪以認定
    。
二、核被告所為，係犯毒品危害防制條例第10條第1項之施用第
    一級毒品罪。其施用前後之持有海洛因行為，已為施用之高
    度行為所吸收，不另論罪。又其先後多次施用第一級毒品犯
    行，犯罪構成要件相同，顯係基於概括犯意反覆為之，為連
    續犯，應依法論以一罪，並加重其刑。另被告前曾因公共危
    險案件，經臺灣彰化地方法院判處有期徒刑6月確定，甫於
    93年1月24日執行完畢，有臺灣高等法院被告前案紀錄表足
    按，其於5年之內再犯本件之罪，為累犯，應依法遞加其刑
    。原審調查後，適用毒品危害防制條例第10條第1項、第18
    條第1項前段（原判決漏引前段）、刑法第56條、第47條，
    並審酌被告前曾有犯罪前科，於執行完畢後未久又再犯本件
    之罪，及其犯罪之動機、方法、手段、所生危害既犯後到庭
    坦承大部分犯罪、態度良好等一切情狀，量處被告有期徒刑
    10 月，又以扣案之上開海洛因2包係查獲之毒品，應依法宣
    告沒收銷燬之，認事用法核無違誤，量刑亦妥適。被告上訴
    意旨指摘原判決量刑過重，並請求給予易科罰金之機會云云
    ，並無理由，應予駁回。
三、據上論結，應依刑事訴訟法第三百六十八條，判決如主文。
本案經檢察官乙○○到庭執行職務。
中　　華　　民　　國　　94　　年　　12 　月　29       日
            刑事第八庭  審判長法  官  羅  得  村
                              法  官  紀  文  勝
                              法  官  劉  榮  服
上列正本證明與原本無異。
如不服本判決應於收受送達後十日內向本院提出上訴書狀，其未
敘述上訴之理由者並得於提起上訴後十日內向本院補提理由書（
均須按他造當事人之人數附繕本）。
                              書記官  周  巧  屏
中　　華　　民　　國　　94　　年　　12　月　　30      日
附錄本案論罪科刑法條
毒品危害防制條例第10條第1項：
施用第一級毒品者，處6月以上5年以下有期徒刑。
                                                      Ａ
